---
title: "Regional differences in sex and origin, on work discrimination in Argentina 2019"
subtitle: "Anexo: sintaxis de operaciones"
author: "Eduardo Bologna"
date:  "`r format(Sys.time(), '%d %B, %Y')`"
output:
    pdf_document: default
bibliography: calidad_ocupacion.bib
---

```{r setup, include=FALSE}
knitr::opts_chunk$set(echo = TRUE)
```

```{r echo=FALSE, warning=FALSE}
library(ggplot2)
library(ggthemes)
library(kableExtra)
library(finalfit)
library(MatchIt)
```

# Los datos  
Lectura de la base, se toman todas las variables como factores para conservar los cinco dígitos en CNO
```{r}
ecetss<-read.table("ECETSS_ocupados.csv",
                   header = TRUE, sep= ",",
                   colClasses="factor")
```


# Componentes de los índices:  

## Seguridad en el empleo  

*seguridad_normalizada*
Opción para el índice_2: temporalidad + obra social:
C1P2.6
1	Permanente, tiene trabajo durante todo el año o de manera continua
2	De temporada o estacional
3	Intermitente (no de temporada o estacionario)

```{r}
table(ecetss$C1P2.6)
```


Cruzada con la combinación de estas dos:  
C2P4.2	¿Usted tiene obra social?		"Asalariados (cat_ocup = 3)"  
1	Sí  
2	No	
99	Ns./Nc.	

C2BP4.1  
¿Usted tiene obra social? "Independientes (cat_ocup = 1 o 2)"  
1	Sí  
2	No	
99	Ns./Nc.	

```{r}
addmargins(table(ecetss$C2P4.2))
levels(ecetss$C2P4.2)<-c(NA, 1, 2, NA)
ecetss$C2P4.2<-factor(ecetss$C2P4.2)

levels(ecetss$C2BP4.1)<-c(NA, 1, 2, NA)
ecetss$C2BP4.1<-factor(ecetss$C2BP4.1)
addmargins(table(ecetss$C2BP4.1))


ecetss$obra_social<-ifelse(ecetss$cat_ocup==3,
                           ecetss$C2P4.2, ecetss$C2BP4.1)

kable(addmargins(table(ecetss$obra_social, ecetss$C2P4.2)))
kable(addmargins(table(ecetss$obra_social, ecetss$C2BP4.1)))
kable(addmargins(table(ecetss$C1P2.6, ecetss$C2BP4.1)))
```

La variable seguridad tiene seis categorías que van de desde 1= intermitente sin obra social, hasta 6=estable con obra social

```{r}
table(ecetss$C1P2.6,ecetss$obra_social)
ecetss$seguridad<-ifelse(
  ecetss$C1P2.6==1 & ecetss$obra_social==1, 6, ifelse(
    ecetss$C1P2.6==1 & ecetss$obra_social==2, 5, ifelse(
      ecetss$C1P2.6==2 & ecetss$obra_social==1, 4,ifelse(
        ecetss$C1P2.6==2 & ecetss$obra_social==2, 3, ifelse(
          ecetss$C1P2.6==3 & ecetss$obra_social==1, 2, 1
          )
        )
      )
    ))

summary(ecetss$seguridad)
# verificación
table(ecetss$obra_social, ecetss$seguridad, ecetss$C1P2.6)
# de los permanentes, hay con seguridad 6 (tienen obra social) y 5 (no la tienen y así los demás)
```

Se estandariza:
```{r warning=FALSE}
ecetss$seguridad_normalizada<-100*(ecetss$seguridad-min(ecetss$seguridad, na.rm = TRUE))/(max(ecetss$seguridad, na.rm = TRUE)-min(ecetss$seguridad, na.rm = TRUE))
summary(ecetss$seguridad_normalizada)
ggplot(ecetss)+geom_histogram(aes(seguridad_normalizada))
```



## Consistencia educación - calificación  
### Calificación ocupacional
Se extrae el quinto dígito de CNO, se eliminan los casos no válidos, se rotula e invierte su codificación. Luego se lo trata como numérico.
```{r}
ecetss$calif.ocup= substr(ecetss$ocupa_cno, 5,5)

ecetss$calif.ocup[ecetss$calif.ocup==8]<-NA
ecetss$calif.ocup[ecetss$calif.ocup==9]<-NA
ecetss$calif.ocup<-factor(ecetss$calif.ocup)

levels(ecetss$calif.ocup)=c(
  "profesional", "técnica", "operativa", "no calificada")

ecetss$calif.ocup=factor(ecetss$calif.ocup,
                         levels(
                           factor(
                             ecetss$calif.ocup))[c(4,3,2,1)])

ecetss$calif.ocup_num<-as.numeric(ecetss$calif.ocup)

# Verificación
table(ecetss$calif.ocup, ecetss$calif.ocup_num)

```

### Educación  
Se eliminan los valores perdidos, se trata como numérica
```{r}
ecetss$nivel_ed[ecetss$nivel_ed==99]<-NA
ecetss$nivel_ed<-factor(ecetss$nivel_ed)

ecetss$nivel_ed_num<-as.numeric(as.character(ecetss$nivel_ed))

# verificación
table(ecetss$nivel_ed, ecetss$nivel_ed_num)

```


### Inconsistencia  
inconsistencia: más alto más inconsistencia
```{r}
ecetss$inconsistencia<-ecetss$nivel_ed_num/ecetss$calif.ocup_num
summary(ecetss$inconsistencia)

```

Se ajusta el signo:
*consistencia_normalizado*
```{r}
ecetss$consistencia_normalizado<-100*(ecetss$inconsistencia-max(ecetss$inconsistencia, na.rm = TRUE))/(-max(ecetss$inconsistencia, na.rm = TRUE)+min(ecetss$inconsistencia, na.rm = TRUE))

```


## Ingresos - hora  

### Ingresos  
Se lo trata como numérico y se retienen de la base solo los casos con ingreso mayor a cero y menor al percentil 99
```{r}
ecetss$ingreso_op_num<-as.numeric(as.character(ecetss$ingreso_op))
summary(ecetss$ingreso_op_num)
ecetss<-subset(ecetss, ecetss$ingreso_op_num>0 &
  ecetss$ingreso_op_num<quantile(ecetss$ingreso_op_num, .99))

```

### Horas  
Se eliminan dos casos con 24/24, 7/7 = 168 horas
```{r}
ecetss$horas_ocup_ppal<-as.numeric(as.character(ecetss$hs_sem_ref))
table(ecetss$horas_ocup_ppal)
summary(ecetss$horas_ocup_ppal)

ecetss<-subset(ecetss, ecetss$horas_ocup_ppal>0 &
                 ecetss$horas_ocup_ppal<168)

```

### Ingresos-hora  
```{r}
ecetss$ing_hora<-ecetss$ingreso_op_num/(4*ecetss$horas_ocup_ppal)
summary(ecetss$ing_hora)
ecetss$ing_hora_bruto_normalizado<-100*(ecetss$ing_hora-min(ecetss$ing_hora, na.rm = TRUE))/(max(ecetss$ing_hora, na.rm = TRUE)-min(ecetss$ing_hora, na.rm = TRUE))

ecetss$ing_hora_bruto_normalizado_log<-100*(log(ecetss$ing_hora)-log(min(ecetss$ing_hora, na.rm = TRUE)))/(log(max(ecetss$ing_hora, na.rm = TRUE))-log(min(ecetss$ing_hora, na.rm = TRUE)))
summary(ecetss$ing_hora_bruto_normalizado)
```

## índice cero
```{r}
ecetss$IC_0<-(ecetss$seguridad_normalizada+ ecetss$consistencia_normalizado+ecetss$ing_hora_bruto_normalizado)/3
```


Considerando que el ingreso tiene un valor relativo al lugar de residencia, se transforman los ingresos/hora de la ocupación principal en puntajes $z$, con las medias y desviaciones estándar de cada región. 

1. Se construyen vectores que contienen medias y desviaciones estándar por región.

```{r}
regiones<-c(10, 40:44)
ingresos_hora_medios_region<-vector(length = 6)

for (j in 1:6) {
  ingresos_hora_medios_region[[j]]<-
    mean(subset(ecetss, ecetss$region==regiones[j])$ing_hora)
}

desviaciones_ingresos_hora_region<-vector(length = 6)

for (j in 1:6) {
  desviaciones_ingresos_hora_region[[j]]<-
    sd(subset(ecetss, ecetss$region==regiones[j])$ing_hora)
}

```

2. Se estandarizan los ingresos hora en torno a la media y desviación propias de cada región.
```{r}
ecetss$z_ingreso_hora<-
  ifelse(
    ecetss$region==10, (ecetss$ing_hora-ingresos_hora_medios_region[1])/desviaciones_ingresos_hora_region[1],
    ifelse(
      ecetss$region==40, (ecetss$ing_hora-ingresos_hora_medios_region[2])/desviaciones_ingresos_hora_region[2],
      ifelse(
        ecetss$region==41, (ecetss$ing_hora-ingresos_hora_medios_region[3])/desviaciones_ingresos_hora_region[3],
        ifelse(ecetss$region==42, (
          ecetss$ing_hora-ingresos_hora_medios_region[4])/desviaciones_ingresos_hora_region[4],
          ifelse(
            ecetss$region==43, (
              ecetss$ing_hora-ingresos_hora_medios_region[5])/desviaciones_ingresos_hora_region[5], (
                ecetss$ing_hora-ingresos_hora_medios_region[6])/desviaciones_ingresos_hora_region[6])))))

```

Se normaliza
*ingreso_hora_normalizado*
```{r}
ecetss$ingreso_hora_normalizado<-100*(ecetss$z_ingreso_hora-min(ecetss$z_ingreso_hora, na.rm = TRUE))/(max(ecetss$z_ingreso_hora, na.rm = TRUE)-min(ecetss$z_ingreso_hora, na.rm = TRUE))
summary(ecetss$ingreso_hora_normalizado)

```

## Autonomía  
Se usan variables de ECETSS que no están en EPH: aut_org, aut_metod, aut_ritmo, aut_pausas, aut_cantt  
Con categorías:
La categorízación de cada una es:
1	Siempre
2	Muchas veces
3	Algunas veces
4	Solo alguna vez
5	Nunca
99 ns/nc

Se eliminan los 99, se la trata como numérica y se define el índice como suma simple
```{r}
levels(ecetss$aut_org)<-c(1,2,3,4,5,NA)
levels(ecetss$aut_metod)<-c(1,2,3,4,5,NA)
levels(ecetss$aut_ritmo)<-c(1,2,3,4,5,NA)
levels(ecetss$aut_pausas)<-c(1,2,3,4,5,NA)
levels(ecetss$aut_cantt)<-c(1,2,3,4,5,NA)

ecetss$aut_org_num<-as.numeric(as.character(ecetss$aut_org))
ecetss$aut_metod_num<-as.numeric(as.character(ecetss$aut_metod))
ecetss$aut_ritmo_num<-as.numeric(as.character(ecetss$aut_ritmo))
ecetss$aut_pausas_num<-as.numeric(as.character(ecetss$aut_pausas))
ecetss$aut_cantt_num<-as.numeric(as.character(ecetss$aut_cantt))


ecetss$autonomia<-ecetss$aut_org_num+ecetss$aut_metod_num+ ecetss$aut_ritmo_num+ecetss$aut_pausas_num+ ecetss$aut_cantt_num

summary(ecetss$autonomia)
ggplot(ecetss)+geom_histogram(aes(autonomia))
```

Se normaliza con el orden invertido para que los números más altos correspondan a mayor autonomía:

```{r}
ecetss$autonomia_normalizada<-100*(ecetss$autonomia-max(ecetss$autonomia, na.rm = TRUE))/(-max(ecetss$autonomia, na.rm = TRUE)+min(ecetss$autonomia, na.rm = TRUE))
# verificación
table(ecetss$autonomia_normalizada, ecetss$autonomia)
```



## Primer índice de calidad (comparable con datos EPH)

```{r}
ecetss$IC<-(ecetss$seguridad_normalizada+ecetss$consistencia_normalizado+ecetss$ingreso_hora_normalizado)/3
ecetss<-subset(ecetss, is.na(ecetss$IC)==FALSE)
```

## Segundo índice de calidad 

```{r}
ecetss$IC_2<-(ecetss$seguridad_normalizada+ecetss$consistencia_normalizado+ecetss$ingreso_hora_normalizado+ecetss$autonomia_normalizada)/4
ecetss<-subset(ecetss, is.na(ecetss$IC_2)==FALSE)

```

### Análisis de los componentes de los índices  
```{r}
cor.test(ecetss$consistencia_normalizado,ecetss$ingreso_hora_normalizado)
cor.test(ecetss$consistencia_normalizado, ecetss$seguridad_normalizada)
cor.test(ecetss$seguridad_normalizada, ecetss$ingreso_hora_normalizado)
cor.test(ecetss$seguridad_normalizada, ecetss$autonomia_normalizada)
cor.test(ecetss$consistencia_normalizado, ecetss$autonomia_normalizada)
cor.test(ecetss$ingreso_hora_normalizado, ecetss$autonomia_normalizada)
```


### Descripción de ambos índices
```{r warning=FALSE}
summary(ecetss$IC)
ggplot(ecetss)+geom_histogram(aes(IC), fill="green")+xlab("Índice de calidad laboral")+theme_tufte()

summary(ecetss$IC_2)
ggplot(ecetss)+geom_histogram(aes(IC_2), fill="green")+xlab("Índice de calidad laboral dos")+theme_tufte()

```


### Relación entre ellos  
```{r}
cor.test(ecetss$IC, ecetss$IC_2)
ggplot(ecetss)+geom_point(aes(IC, IC_2))
```

### Variables explicativas

```{r}
ecetss$sexo<-ecetss$C3P16.1
levels(ecetss$sexo)<-c("varones", "mujeres")

ecetss$origen<-ecetss$C3P16.6
levels(ecetss$origen)<-c("natives", "extranjeres", NA)

ecetss$edad<-as.numeric(as.character(ecetss$C0P10.3))
```


### Comparaciones  
#### Por sexos

```{r warning=FALSE}
t.test(IC~sexo, data = ecetss)
ggplot(ecetss)+geom_histogram(aes(IC, fill=sexo))+xlab("Índice de calidad laboral")+theme_tufte()

t.test(IC_2~sexo, data = ecetss)
ggplot(ecetss)+geom_histogram(aes(IC_2, fill=sexo))+xlab("Índice de calidad laboral dos")+theme_tufte()


```

#### Por orígenes
```{r}
t.test(IC~origen, data = ecetss)
ggplot(ecetss)+geom_histogram(aes(IC, fill=origen))+xlab("Índice de calidad laboral")+theme_tufte()

t.test(IC_2~origen, data = ecetss)
ggplot(ecetss)+geom_histogram(aes(IC_2, fill=origen))+xlab("Índice de calidad laboral")+theme_tufte()

```

### representación diferencias

```{r}
grupos<-c("varones", "mujeres", "natives", "extranjeres", "total")
mean(ecetss[ecetss$sexo=="varones",]$IC, na.rm = TRUE)
mean(ecetss[ecetss$sexo=="mujeres",]$IC, na.rm = TRUE)
mean(ecetss[ecetss$origen=="natives",]$IC, na.rm = TRUE)
mean(ecetss[ecetss$origen=="extranjeres",]$IC, na.rm = TRUE)
mean(ecetss$IC, na.rm = TRUE)
medias<-round(c(mean(ecetss[ecetss$sexo=="varones",]$IC, na.rm = TRUE), mean(ecetss[ecetss$sexo=="mujeres",]$IC, na.rm = TRUE), mean(ecetss[ecetss$origen=="natives",]$IC, na.rm = TRUE), mean(ecetss[ecetss$origen=="extranjeres",]$IC, na.rm = TRUE), mean(ecetss$IC, na.rm = TRUE)),1)
medias
medias_IC<-data.frame(cbind(medias, grupos))

ggplot(medias_IC)+
  geom_bar(aes(grupos,medias), stat = "identity", fill="green",
           data = medias_IC[-5,])+
  geom_line(aes(y=medias_IC[5,1], x=as.numeric(grupos)))+ylab("Medias del Índice de Calidad Laboral")+
  theme_tufte()

ggplot(ecetss)+geom_point(aes(edad, IC),col="green", alpha=0.3)+
  geom_abline(col="red")+ylab("Medias del Índice de Calidad Laboral")
+theme_tufte()

```



#### Por edad  

```{r}
cor.test(ecetss$IC,ecetss$edad)
cor.test(ecetss$IC_2,ecetss$edad)
ggplot(ecetss)+geom_point(aes(IC, IC_2), alpha=0.1)+geom_abline(col="red")+theme_tufte()
```

#### Por regiones  


```{r}
modelo.0<-lm(IC~region, data=ecetss)
anova(modelo.0)
summary(modelo.0)

modelo.0_2<-lm(IC_2~region, data=ecetss)
anova(modelo.0_2 )
summary(modelo.0_2)
```

### Modelización  

#### Con índice 1
```{r}

modelo.1<-lm(IC~origen+sexo+edad, data = ecetss)
summary(modelo.1)
anova(modelo.1)

# con finalfit
explanatory = c("sexo","origen", "edad")
dependent = 'IC'
ecetss %>%
  finalfit(dependent, explanatory, metrics=TRUE) -> t2
knitr::kable(t2[[1]], row.names=FALSE, align=c("l", "l", "r", "r", "r"))
knitr::kable(t2[[2]], row.names=FALSE, col.names="")

modelo.2<-lm(IC~origen+sexo+origen*sexo+edad, data = ecetss)
summary(modelo.2)
anova(modelo.2)

# con finalfit
explanatory = c("origen*sexo", "edad")
dependent = 'IC'
ecetss %>%
  finalfit(dependent, explanatory, metrics=TRUE) -> t2
knitr::kable(t2[[1]], row.names=FALSE, align=c("l", "r", "r", "r"))
knitr::kable(t2[[2]], row.names=FALSE, col.names="")

```

#### Con índice 2
```{r}
modelo.1_2<-lm(IC_2~origen+sexo+edad, data = ecetss)
summary(modelo.1_2)
anova(modelo.1_2)

# con finalfit
explanatory = c("sexo","origen", "edad")
dependent = 'IC_2'
ecetss %>%
  finalfit(dependent, explanatory, metrics=TRUE) -> t2
knitr::kable(t2[[1]], row.names=FALSE, align=c("l", "l", "r", "r", "r"))
knitr::kable(t2[[2]], row.names=FALSE, col.names="")

modelo.2_2<-lm(IC_2~origen+sexo+origen*sexo+edad, data = ecetss)
summary(modelo.2_2)
anova(modelo.2_2)

# con finalfit
explanatory = c("origen*sexo", "edad")
dependent = 'IC_2'
ecetss %>%
  finalfit(dependent, explanatory, metrics=TRUE) -> t2
knitr::kable(t2[[1]], row.names=FALSE, align=c("l", "r", "r", "r"))
knitr::kable(t2[[2]], row.names=FALSE, col.names="")

```


#### Modelo por regiones  

```{r}
modelo.1.GBA<-lm(IC~origen+sexo+edad, data = ecetss[ecetss$region==10,])
modelo.1.NOA<-lm(IC~origen+sexo+edad, data = ecetss[ecetss$region==40,])
modelo.1.NEA<-lm(IC~origen+sexo+edad, data = ecetss[ecetss$region==41,])
modelo.1.Cuyo<-lm(IC~origen+sexo+edad, data = ecetss[ecetss$region==42,])
modelo.1.Pampeana<-lm(IC~origen+sexo+edad, data = ecetss[ecetss$region==43,])
modelo.1.Patagonia<-lm(IC~origen+sexo+edad, data = ecetss[ecetss$region==44,])

summary(modelo.1.GBA)
summary(modelo.1.NOA)
summary(modelo.1.NEA)
summary(modelo.1.Cuyo)
summary(modelo.1.Pampeana)
summary(modelo.1.Patagonia)
```


## Comparaciones por componente 
 
```{r}
t.test(ingreso_hora_normalizado~sexo, data = ecetss)
t.test(ingreso_hora_normalizado~origen, data = ecetss)
cor.test(ecetss$ingreso_hora_normalizado, ecetss$edad)
modelo_ingreso<-lm(ingreso_hora_normalizado~sexo+origen+edad, data = ecetss)
summary(modelo_ingreso)
# con finalfit
explanatory = c("sexo", "origen", "edad")
dependent = 'ingreso_hora_normalizado'
ecetss %>%
  finalfit(dependent, explanatory, metrics=TRUE) -> t2
knitr::kable(t2[[1]], row.names=FALSE, align=c("l", "l", "r", "r", "r"))
knitr::kable(t2[[2]], row.names=FALSE, col.names="")


t.test(consistencia_normalizado~sexo, data = ecetss)
t.test(consistencia_normalizado~origen, data = ecetss)
cor.test(ecetss$consistencia_normalizado, ecetss$edad)
modelo_consistencia<-lm(consistencia_normalizado~sexo+origen+edad, data = ecetss)
summary(modelo_consistencia)
# con finalfit
explanatory = c("sexo", "origen", "edad")
dependent = 'consistencia_normalizado'
ecetss %>%
  finalfit(dependent, explanatory, metrics=TRUE) -> t2
knitr::kable(t2[[1]], row.names=FALSE, align=c("l", "l", "r", "r", "r"))
knitr::kable(t2[[2]], row.names=FALSE, col.names="")


t.test(seguridad_normalizada~sexo, data = ecetss)
t.test(seguridad_normalizada~origen, data = ecetss)
cor.test(ecetss$seguridad_normalizada, ecetss$edad)
modelo_seguridad<-lm(seguridad_normalizada ~sexo+origen+edad, data = ecetss)
summary(modelo_seguridad)
# con finalfit
explanatory = c("sexo", "origen", "edad")
dependent = 'seguridad_normalizada'
ecetss %>%
  finalfit(dependent, explanatory, metrics=TRUE) -> t2
knitr::kable(t2[[1]], row.names=FALSE, align=c("l", "l", "r", "r", "r"))
knitr::kable(t2[[2]], row.names=FALSE, col.names="")

```

```{r}
modelo_ingreso<-lm(ingreso_hora_normalizado~origen+sexo+edad, data = ecetss)
summary(modelo_ingreso)

modelo_consistencia<-lm(consistencia_normalizado~origen+sexo+edad, data = ecetss)
summary(modelo_consistencia)

modelo_seguridad<-lm(seguridad_normalizada ~origen+sexo+edad, data = ecetss)
summary(modelo_seguridad)
```



## Componentes por regiones

### Ingreso

```{r}
modelo_ingreso_GBA<-lm(ingreso_hora_normalizado~sexo+origen+edad, data = ecetss[ecetss$region==10,])
summary(modelo_ingreso_GBA)

modelo_ingreso_NOA<-lm(ingreso_hora_normalizado~sexo+origen+edad, data = ecetss[ecetss$region==40,])
summary(modelo_ingreso_NOA)

modelo_ingreso_NEA<-lm(ingreso_hora_normalizado~sexo+origen+edad, data = ecetss[ecetss$region==41,])
summary(modelo_ingreso_NEA)

modelo_ingreso_Cuyo<-lm(ingreso_hora_normalizado~sexo+origen+edad, data = ecetss[ecetss$region==42,])
summary(modelo_ingreso_Cuyo)

modelo_ingreso_Pampeana<-lm(ingreso_hora_normalizado~sexo+origen+edad, data = ecetss[ecetss$region==43,])
summary(modelo_ingreso_Pampeana)

modelo_ingreso_Patagonia<-lm(ingreso_hora_normalizado~sexo+origen+edad, data = ecetss[ecetss$region==44,])
summary(modelo_ingreso_Patagonia)



```


### Consistencia  

```{r}
modelo_consistencia_GBA<-lm(consistencia_normalizado~sexo+origen+edad, data = ecetss[ecetss$region==10,])
summary(modelo_consistencia_GBA)

modelo_consistencia_NOA<-lm(consistencia_normalizado~sexo+origen+edad, data = ecetss[ecetss$region==40,])
summary(modelo_consistencia_NOA)

modelo_consistencia_NEA<-lm(consistencia_normalizado~sexo+origen+edad, data = ecetss[ecetss$region==41,])
summary(modelo_consistencia_NEA)

modelo_consistencia_Cuyo<-lm(consistencia_normalizado~sexo+origen+edad, data = ecetss[ecetss$region==42,])
summary(modelo_consistencia_Cuyo)

modelo_consistencia_Pampeana<-lm(consistencia_normalizado~sexo+origen+edad, data = ecetss[ecetss$region==43,])
summary(modelo_consistencia_Pampeana)

modelo_consistencia_Patagonia<-lm(consistencia_normalizado~sexo+origen+edad, data = ecetss[ecetss$region==44,])
summary(modelo_consistencia_Patagonia)

```


### Seguridad  

```{r}
modelo_seguridad_GBA<-lm(seguridad_normalizada~sexo+origen+edad, data = ecetss[ecetss$region==10,])
summary(modelo_seguridad_GBA)

modelo_seguridad_NOA<-lm(seguridad_normalizada~sexo+origen+edad, data = ecetss[ecetss$region==40,])
summary(modelo_seguridad_NOA)

modelo_seguridad_NEA<-lm(seguridad_normalizada~sexo+origen+edad, data = ecetss[ecetss$region==41,])
summary(modelo_seguridad_NEA)

modelo_seguridad_Cuyo<-lm(seguridad_normalizada~sexo+origen+edad, data = ecetss[ecetss$region==42,])
summary(modelo_seguridad_Cuyo)

modelo_seguridad_Pampeana<-lm(seguridad_normalizada~sexo+origen+edad, data = ecetss[ecetss$region==43,])
summary(modelo_seguridad_Pampeana)

modelo_seguridad_Patagonia<-lm(seguridad_normalizada~sexo+origen+edad, data = ecetss[ecetss$region==44,])
summary(modelo_seguridad_Patagonia)

```



## Muestras apareadas  


```{r}
# se define la variable codificada uno para extranjeros y cero para nacionales (así lo pide matchit)
ecetss$extranjero=ifelse(ecetss$origen=="extranjeres", 1, 0)

# se retienen solo las variables que se usarán:
ecetss.reducida=ecetss[,-c(1,2, 4:375, 377,378,380,382:385,387:392)]

# de la que se eliminan los casos con valores perdidos
ecetss.reducida.sin.na=ecetss.reducida[complete.cases(ecetss.reducida), ]

# y se aparea por regiones:
set.seed(21)
aparea_region <- matchit(extranjero ~ region,
                              data = ecetss.reducida.sin.na,
                              method = "nearest",ratio = 1) 


# Se construye el dataframe
grupos.equilibrados_region = match.data(aparea_region)

```


```{r}
modelo.1.apareadas_region<-lm(IC~sexo+origen+edad+sexo*origen, data = grupos.equilibrados_region)
summary(modelo.1.apareadas_region)


```

### Por regiones  (no sirve, muestras muy chicas en  cada una)

```{r}
modelo.1.apareadas_GBA<-lm(IC~sexo+origen+edad+sexo*origen, data = grupos.equilibrados_region[grupos.equilibrados_region$region==10,])
summary(modelo.1.apareadas_GBA)

modelo.1.apareadas_NOA<-lm(IC~sexo+origen+edad+sexo*origen, data = grupos.equilibrados_region[grupos.equilibrados_region$region==40,])
summary(modelo.1.apareadas_NOA)

modelo.1.apareadas_NEA<-lm(IC~sexo+origen+edad+sexo*origen, data = grupos.equilibrados_region[grupos.equilibrados_region$region==41,])
summary(modelo.1.apareadas_NEA)

modelo.1.apareadas_Cuyo<-lm(IC~sexo+origen+edad+sexo*origen, data = grupos.equilibrados_region[grupos.equilibrados_region$region==42,])
summary(modelo.1.apareadas_Cuyo)

modelo.1.apareadas_Pampeana<-lm(IC~sexo+origen+edad+sexo*origen, data = grupos.equilibrados_region[grupos.equilibrados_region$region==43,])
summary(modelo.1.apareadas_Pampeana)

modelo.1.apareadas_Patagonia<-lm(IC~sexo+origen+edad+sexo*origen, data = grupos.equilibrados_region[grupos.equilibrados_region$region==44,])
summary(modelo.1.apareadas_Patagonia)


```

## Hijos de extranjeros
```{r}
table(ecetss$C3P16.8)
levels(ecetss$C3P16.8)<-c("0", "1", "1", NA)
ecetss$hijo_migrante<-as.numeric(as.character(ecetss$C3P16.8))
table(ecetss$hijo_migrante)
t.test(IC~hijo_migrante, data=ecetss)
t.test(IC~origen, data=ecetss)
modelo.10<-lm(consistencia_normalizado~sexo+origen+hijo_migrante, data=ecetss)
summary(modelo.10)
```

